GABRIEL AIZMAN

ANALISTA PROGRAMADOR DESARROLLADOR WEB





CONTACTO



+54 9 1165858350



gabaiz88@gmail.com





https://mi-portfolio-gabaiz88.vercel.app



https://github.com/gabaiz88



IDIOMAS



SKILLS

- HTML
- CSS
- JAVASCRIPT

- GITHUB
- SQL
- C#
- CYPRESS.IO
- PHOTOSHOP
- SELENIUM IDE

ACERCA DE MI

Durante los últimos 2 años, he estado involucrado en lenguajes de programación como JAVA, JAVASCRIPT, REACT.JS, HTML, CSS, SASS y C#. Previo a esto, trabajé en el sector bancario y financiero por más de 14 años. Estos roles me permitieron desarrollar habilidades de liderazgo y gestión, así como habilidades efectivas de comunicación y colaboración. En el último año estudié y me formé en el área de IT, tomando capacitaciones de Desarrollo Web y Testing así como cursando la carrera de Analista de Sistemas en el Instituto ORT de Buenos Aires. Estoy buscando un nuevo desafío que me permita desarrollar aún más mis habilidades como analista de sistemas.



EXPERIENCIA LABORAL

BANCO CREDICOOP COOP, LTDO.

-TESORERO DE SUCURSAL

Mar 2020 - Ago 2022

-CAJERO

Jun 2014 - Mar 2020

METROPOLIS CIA. FIANANCIERA

-ANALISTA DE RIESGO CREDITICIO

Dic 2012 - Jun 2014

-TESORERO/RESPONSABLE DE SUCURSAL

May 2010 - Dic 2012



EDUCACIÓN

-INSTITUTO ORT ARGENTINA

Ago 2021 - Presente

ANALISTA DE SISTEMAS

-CODER HOUSE

Feb 2023 - Presente

REACT.JS

Oct 2022 - Dic 2022

JAVASCRIPT

Ago 2022 - Oct 2022

DESARROLLADOR WEB

-UDEMY

Feb 2023 - Presente

SOFTWARE TESTING